LUCAS RODRIGUES ABREU

Guaíba – Rio Grande do Sul Celular: (51) 9638.1656 ou (51) 3402.0946 30/04/1994, Brasileiro - Solteiro. lucasrodriguesabreu@hotmail.com

OBJETIVO PROFISSIONAL

Auxílio na área logística, transporte, suprimentos, rotas, negociação de frete, acompanhamento dos trabalhos efetuados, análise dos procedimentos realizados, controles internos.

RESUMO DAS QUALIFICAÇÕES PROFISSIONAIS

Possuo mais de 2 anos de experiência em Supply Chain (compras, almoxarifado, pcp, expedição, recebimento fiscal e físico), sendo 10 meses em empresa do segmento de logística, 6 meses de estágio em uma empresa do segmento de construção cívil. 8 meses de trabalho em uma empresa multinacional de grande porte, segmento de elevação e automação predial.

FORMAÇÃO ACADÊMICA

Auxiliar Administrativo – Instituição SENAC (concluído) Ensino Médio – Colégio Estadual Augusto Meyer (concluído) Técnico em Logística – Escolas e Faculdades QI (Termino em 07/2014)

EXPERIÊNCIA PROFISSIONAL



08/2013 a 04/2014 - **MELCO ELEVADORES DO BRASIL S.A.** Multinacional atuante no segmento de elevação e automação predial. Faturamento bruto 2012 – R\$ 40 milhões de reais.

Estagiário Administrativo e Logístico

Prestar auxílio nos serviços de compra de matéria prima, frete, aluguéis da frota, controle do consumo de combustível e, consulta de Nota fiscal no site do Sefaz RS.



04/2013 a 10/2013 – DCS - CL CONSTRUTORA E PAVIMENTADORA LTDA.

Empresa gaúcha atuante no segmento de construção cívil.

Estagiário Administrativo e Logístico

Controle de estoque, controle de entrada e saída de materiais, controle de combustível usado nas máquinas e caminhões, controle de rodagem de caminhões e máquinas, entre outros controles.



09/2010 a 07/2011 - GRUPO JSL S.A.

JOVEM APRENDIZ

Monitoramento de caminhões e suas devidas rotas, controle de estoque, negociação de frete, entre outros controles administrativos.